臺灣嘉義地方法院刑事判決
110年度訴字第53號
                                      110年度訴字第135號
公  訴  人  臺灣嘉義地方檢察署檢察官
被      告  龔長鳴


選任辯護人  張蓁騏律師
上列被告因違反毒品危害防制條例案件，經檢察官提起公訴（10
9年度偵字第9767、10132號）、追加起訴（110年度偵字第907號
），本院判決如下：
    主  文
龔長鳴犯如附表一編號1至2所示之罪，各處如附表一編號1至2所
示之刑及沒收。又幫助施用第二級毒品，累犯，處有期徒刑伍月
，如易科罰金，以新臺幣壹仟元折算壹日；扣案之行動電話壹支
（含○○○○○○○○○○號SIM卡壹張）沒收之。如附表一編號1至2部分
，應執行有期徒刑拾年陸月。
其餘被訴販賣第二級毒品予范○○壹次、盧○○參次，均無罪。
    犯 罪 事 實
一、龔長鳴明知甲基安非他命屬毒品危害防制條例第2條第2項規
    定所管制之第二級毒品，依法不得販賣、施用，竟分別為下
    列犯行：
(一)意圖營利，基於販賣第二級毒品之各別犯意，以其所有之行
    動電話1支（含門號0000000000號SIM卡1張）作為聯絡工具
    ，於如附表編號1至2所示之交易、聯絡時間、交易地點，以
    如附表所示之交易方式，販賣甲基安非他命予詹○○2次。
(二)基於幫助施用第二級毒品之犯意，以上開行動電話1支作為
    聯絡工具，於民國109年8月11日11時21分許起至同日21時54
    分許，范○○以0000000000號行動電話通訊軟體LINE暱稱「莫
    忘初衷」，與龔長鳴上開行動電話LINE暱稱「強者再臨」聯
    繫，范○○告以龔長鳴「快沒呼吸了」、「很忙」，龔長鳴便
    回以「你還要嗎」，可幫忙購買甲基安非他命，范○○應允後
    ，龔長鳴於同日22時45分許前某時，先向真實姓名年籍不詳
    之成年人以新臺幣（下同）500元之價格購買甲基安非他命
    ，范○○再於同日22時45分許（起訴書誤載為同日10時許），
    以上開行動電話LINE與龔長鳴聯繫，相約於龔長鳴之嘉義縣
    ○○鎮○○路00巷00號之31住處外巷子碰面，龔長鳴即將前開購
    買之甲基安非他命交給范○○，並向范○○收取500元，幫助范○
    ○施用甲基安非他命1次。嗣經本院對龔長鳴之前揭行動電話
    施以通訊監察，查悉上情，並於109年10月21日（起訴書誤
    載為11月21日）16時20分許，為警持本院之搜索票，前往其
    前開住處執行搜索，扣得上揭行動電話1支，因而查獲。
二、案經嘉義縣警察局移送臺灣嘉義地方檢察署（下稱嘉義地檢
    署）檢察官偵查起訴、追加起訴。
    理  由
甲、有罪部分：
壹、程序方面：
一、數人共犯一罪或數罪或一人犯數罪者，為相牽連案件；於第
    一審辯論終結前，得就與本案相牽連之犯罪或本罪之誣告罪
    ，追加起訴，刑事訴訟法第7條第1款、第2款、第265條第1
    項定有明文。被告龔長鳴因違反毒品危害防制條例案件，經
    嘉義地檢署檢察官以109年度偵字第9767、10132號提起公訴
    繫屬於本院（110年度訴字第53號），檢察官於該案第一審
    言詞辯論終結前，以被告係一人犯數罪之相牽連案件，於11
    0年2月17日就被告另涉犯毒品危害防制條例第4條第2項之販
    賣第二級毒品罪追加起訴，並於110年3月5日繫屬於本院（1
    10年度訴字第135號），有該署110年3月5日嘉檢卓盈110偵9
    07字第1109005581號函及所附追加起訴書各1份在卷可查（
    見110年度訴135號卷第5至10頁），揆諸首開規定，檢察官
    之追加起訴，於法核無不合，本院併就上開案件合併審判。
二、被告於109年7月16日14時許至15時許，在其嘉義縣○○鎮○○路
    00巷00號之31住處，以1,000元之價格，販賣甲基安非他命1
    小包給張○○；及於109年8月28日14時許，在嘉義縣大林鎮民
    生路上的陸橋下（往慈濟醫院），以3,500元之價格，販賣
    甲基安非他命1小包給盧○○之販賣第二級毒品犯行，業據檢
    察官於本院第一審辯論終結前撤回起訴，有撤回起訴書2份
    在卷可考（見110年度訴字第53號卷，下稱訴53號卷，卷一
    第71至74、135至137頁），自均非本院審理範圍。
三、被告及辯護人爭執證人詹○○於警詢時所為陳述之證據能力
　　，惟本院審酌認定如下：
(一)按被告以外之人於檢察事務官、司法警察官或司法警察調查
    中所為之陳述，與審判中不符時，其先前之陳述具有較可信
    之特別情況，且為證明犯罪事實存否所必要者，得為證據，
    亦為刑事訴訟法第159條之2所明定。本條所稱「先前之陳述
    具有較可信之特別情況」，係指被告以外之人先前於檢察事
    務官、司法警察官或司法警察調查中所為之陳述，與審判中
    不符，而從先前與審判中各個陳述之外部附隨環境或條件觀
    察比較，先前之陳述，較為自然可信而足以取代審判中之陳
    述者而言（最高法院95年度台上字第3747號判決意旨參照）
    。又所稱「為證明犯罪事實存否所必要者」，係指就具體個
    案案情及相關卷證判斷，為發現實質真實目的，認為除該項
    審判外之陳述外，已無從再就同一供述者，取得與其上開審
    判外陳述之相同供述內容，倘以其他證據代替，亦無從達到
    同一目的之情形而言（最高法院102年度臺上字第1297號判
    決意旨參照）。
(二)證人詹○○於警詢時證稱：我總共向被告購買2次安非他命
    ，第一次是於109年7月12日18時23分許，在大林國小南邊門
    ，向被告買500元安非他命1包，第二次是於109年8月3日12
    時許，在被告住處附近的榮林陸橋下，向被告買1,000元安
    非他命1包，這2次都有交易成功並收取金錢等語（見嘉縣警
    刑偵三字第1090052174號卷，下稱警174號卷，第31至33頁
    ），核與其於本院審理時證稱：我是有拿錢跟被告買毒品，
    大林國小、榮林陸橋這2次，我比較有印象，但他都說錢太
    少，他沒辦法拿到，所以他最後都沒有交付安非他命給我。
    我與他於109年7月12日18時23分許通話後，我有跟他碰面，
    但他沒有拿安非他命給我。我於109年8月3日打電話給他，
    我也是叫他聯絡他的上手，但我跟他碰面後，他跟我說叫不
    到貨，所以我也沒有跟他拿到安非他命等語（見訴53號卷一
    第382至383、386至389頁），顯不相符。
(三)證人詹○○於本院審理時固證稱：做警詢筆錄前，我有跟員警
    說我是有跟被告買毒品，但他沒有拿到毒品，所以事實上我
    並沒有拿到毒品，但員警不相信，說不可能沒有拿到，且員
    警還跟我說他已經被抓進去，也承認我有跟他買毒品，所以
    在做警詢筆錄時，我才按照員警的問話，承認這2次有跟他
    拿過毒品云云（見訴53號卷一第382至383頁），表示其於警
    詢時所述，係因遭員警不正方法詢問，始為對被告不利之不
    實證述。然揆諸證人詹○○於警詢亦證稱：我警詢時的陳述，
    是出於我的自由意識，員警沒有對我施以強暴、脅迫、利誘
    或不當方式取供等語（見警174號卷第33至34頁），且經本
    院勘驗證人詹○○之警詢筆錄，勘驗結果為：全程證人詹○○神
    情正常，並無特殊異狀（未戴口罩），員警與證人詹○○係以
    一問一答方式進行，偶與證人詹○○確認後再依其所述繕打筆
    錄，記載內容與警174號卷第29至34頁之證人詹○○警詢筆錄
    大致相符，證人詹○○最後亦表示出於自由意志為陳述，員警
    沒有以強暴、脅迫、利誘或不正方式取供乙節，有本院勘驗
    筆錄1份、勘驗照片1張附卷可查（見訴53號卷二第31、57頁
    ），故證人詹○○證稱在製作警詢筆錄前，係遭員警以不法方
    式為詢問云云，是否為真，顯非無疑。
(四)而證人詹○○於製作警詢筆錄時，係由證人即員警李○○對其詢
    問，並由證人柳○○繕打筆錄內容等情，有其警詢筆錄1份存
    卷可查（見警174號卷第29至34頁）。證人李○○於本院審理
    時證稱：在製作警詢筆錄前，我沒有告訴或暗示詹○○，是否
    被告已經承認販賣毒品給他，或被告關於本案的說法，我也
    沒有對他施以強暴、脅迫或不實誘導等不正方法，要他證述
    有跟被告購買毒品，不然要對他怎樣，我只有跟他說我們有
    監聽到他與被告聯繫，有監聽買賣毒品的內容，詢問他是否
    有跟被告買毒品，當時我拿全部的監聽譯文給他反覆看，讓
    他回想及確認109年7月12日、109年8月3日的譯文內容，還
    有念監聽譯文給他聽，所以他有確實膫解這2次監聽譯文內
    容，他就表示有購買毒品，當時我是跟柳○○向他確認、提示
    監聽譯文的內容，而且在訊問的過程，監聽譯文也放在他旁
    邊，我還用手指給他看，在製作筆錄之前，他從未提及他沒
    有買到毒品，之後我在做完警詢筆錄後，還有跟他說要到檢
    察官那複訊，但我沒有施以強暴、脅迫、暗示等不正方法，
    要他怎麼講等語（見訴53號卷二第36至41頁）；而證人柳○○
    對於繕打警詢筆錄之前，就是否有向證人詹○○提及監聽譯文
    ，證人李○○有無提示監聽譯文，或念監聽譯文給證人詹○○，
    以及證人詹○○是否有表示其沒有跟被告拿到毒品等情，其於
    本院審理時雖均證述：忘記了等語（見訴53號卷二第43至46
    頁），然其於本院審理時亦證稱：在製作警詢筆錄前，我沒
    有跟詹○○說被告已經承認販賣2次安非他命給他等暗示性的
    話語，或者要他一定要說有跟被告購買毒品的話，也沒有暗
    示他一定要照著員警的話來作證，我們都是照著他的回答來
    製作筆錄，我們沒有用強暴、脅迫、恐嚇、利誘、詐欺等不
    正方法詢問，要他怎麼回答，而且我們在移送到檢察官複訊
    時，也沒有對他有強暴、脅迫或其他不正方法，或強烈暗示
    他要咬出被告等語（見訴53號卷卷二第42至43、45、47頁）
    ，可見證人李○○、柳○○於在製作警詢筆錄前，並未對證人詹
    ○○為強暴、脅迫、恐嚇、利誘、詐欺等不正方法詢問，要求
    或暗示證人詹○○一定要指認被告有販賣毒品給證人詹○○，抑
    或要求證人詹○○如何回答，且在製作警詢筆錄前，證人李○○
    尚有提示全部監聽譯文，念監聽譯文內容供證人詹○○回想及
    確認後，證人詹○○始表示有於109年7月12日、109年8月3日
    向被告買得毒品，且證人詹○○從未提及沒有拿到毒品。是證
    人詹○○於本院審理時證稱，係遭員警不正方法詢問，所以其
    才承認這2次有跟被告拿到毒品云云，並不可採，益徵其於
    警詢時所述，確係基於自由意志所為。
(五)惟證人詹○○前開於警詢所陳，與其同日於偵訊時具結亦為肯
    認回答相符，況被告及辯護人不爭執證人詹○○於偵查中證述
    具有證據能力且可採（詳後述），即其偵查中之證述已適合
    為本案待證事實之證明，自逕以偵查中之證詞採為論證犯罪
    事實之依據，然其於警詢中陳述即難認係證明犯罪事實存否
    所必要，雖不得例外認有證據能力，惟若非用於認定犯罪事
    實之基礎，仍得作為彈劾證據使用，併予敘明。
四、被告以外之人於審判外之言詞或書面陳述，除法律有規定者
    外，不得作為證據。刑事訴訟法第159條第1項定有明文。證
    人范○○於警詢時所為之證述，係審判外之陳述，被告及辯護
    人爭執其證據能力；復證人范○○於偵查中業已具結證述
　　，且被告及辯護人不爭執證人范○○於偵查中證述具有證據能
    力，是其於警詢時之陳述，應認無證據能力。
五、被告以外之人於偵查中向檢察官所為之陳述，除顯有不可信
    之情況者外，得為證據，刑事訴訟法第159條之1第2項定有
    明文。證人詹○○、范○○於檢察官依法訊問並命具結之證詞，
    本院審酌其等陳述時之外在環境及情況，無顯有不可信之情
    況，從而其等此部分之證述，均有證據能力。
六、被告以外之人於審判外之陳述，雖不符刑事訴訟法第159條
    之1至第159條之4之規定，而經當事人於審判程序同意作為
    證據，法院審酌該言詞陳述或書面陳述作成時之情況，認為
    適當者，亦得為證據，刑事訴訟法第159條之5第1項定有明
    文。查檢察官、被告及其辯護人對上開三、四以外之本件認
    定犯罪事實依據之各項傳聞證據，均同意有證據能力，本院
    審酌其等證據作成時之情況，均核無違法取證或其他瑕疵，
    認為以其等作為證據為適當，各應有證據能力。
七、本判決其餘憑以認定犯罪事實之非供述證據，查無違反法定
    程序取得之情，依同法第158條之4規定反面解釋，亦具證據
    能力。
貳、認定犯罪事實所憑證據及理由： 
一、訊據被告固供承有於上揭時間、地點，以上揭行動電話與證
    人詹○○聯絡、見面，且伊行動電話LINE暱稱為「強者再臨」
    ，伊有於前開時間，與證人范○○以LINE聯絡，要幫證人范○○
    跟藥頭買毒品，因為其等之前是一起做勞動服務的同事，交
    情很好，伊是無償幫忙等情，然矢口否認有何販賣第二級毒
    品或幫助施用之犯行，辯稱：⑴109年7月12日部分
　　，於警詢供稱：當時我是出資400元，詹○○是出資500元云云
    （見警174號卷第9頁），於本院準備程序時則改稱：我與詹
    ○○是每個人各出資500元，一起購買1,000元毒品云云（見訴
    53號卷一第59、151頁），且始終否認有何交付毒品予詹○○
    ；⑵109年8月3日部分，於警詢時係供稱：我與詹○○是要合資
    向藥頭購買毒品，但之後我沒有過去榮林陸橋下，我也沒有
    交付毒品給他云云（見警174號卷第9至10頁），於本院準備
    程序時則自陳：我與詹○○的對話內容，是他要與我合資購買
    毒品，但因為我要做勞動服務不能施用毒品，所以我並沒有
    要合資，我只有幫他去跟藥頭買毒品，我當天有跟藥頭拿到
    毒品，再過去榮林陸橋下，跟他碰面，我有拿毒品給他，但
    他只有拿700元給我，不是1,000元云云（見訴53號卷一第60
    、98、151至152頁），嗣翻異前詞，改辯稱：我沒有跟藥頭
    拿到毒品，所以我也沒有拿毒品給詹○○云云（見訴53號卷一
    第394頁）；⑶109年8月11日部分，於本院歷次準備程序及第
    一次審理時，均供承有交付安非他命給證人范○○（見訴53號
    卷一第61、99、152、382頁），嗣改辯稱：我最後也沒有跟
    藥頭拿到毒品，所以我並未拿毒品給范○○云云（見訴53號卷
    二第76頁）。然查：
(一)被告於上揭時間、地點，以上揭行動電話與證人詹○○聯絡
　　、見面，且以行動電話LINE暱稱「強者再臨」和證人范○○
　　LINE暱稱「莫忘初衷」聯繫、碰面，及前揭行動電話經施以
　　通訊監察，為警於109年10月21日1持本院核發之搜索票前往
　　被告上址住處執行搜索，扣得上揭行動電話1 支等客觀事實
　　，均為被告所不爭執，並經證人詹○○、范○○證述在卷，
　  復有本院搜索票、搜索扣押筆錄、扣押物品目錄表、扣押物
　　品收據、通訊監察譯文各1 份、指認犯罪嫌疑人紀錄表、本
　　院勘驗筆錄各2份、通聯調閱查詢單3份、LINE對話紀錄翻拍
　　照片11張、手機翻拍照片4張、勘驗照片2張附卷可稽（見警
　　174號卷第25至26、35至38、51至57、62至63頁；嘉縣警刑
    偵三字第1090055082號卷，下稱警082號卷，第9至10、12至
　　15、26至31頁，訴53號卷二第31至33、57至59頁），另有行
　　動電話1支（含門號0000000000號SIM卡1張）扣案可證。是
    此部分事實，應堪認定。
(二)犯罪事實一(一)部分：
　⒈證人詹○○於偵查時證稱，其有於109年7月12日18時23分許，
    在大林國小南邊門，向被告購買500元安非他命1包，另有於
    109年8月3日12時許，在榮林陸橋下，向被告購買1,000元安
    非他命1包，這2次都有交易成功並收取金錢，且被告就是販
    賣毒品之人等語（見偵字第9767號卷第36頁反面）。
　⒉佐以，經本院勘驗證人詹○○於偵查時之錄影音光碟，勘驗結
    果為：「證人詹○○自行到庭，全程神情自若，無特殊異狀（
    有戴口罩），檢察官與證人詹○○以一問一答方式進行，依其
    所述繕打筆錄，筆錄記載內容與偵9767卷第36頁大致相符。
    並補充：2分22秒~2分53秒，檢察官請證人詹○○再確認，跟
    被告買毒品時間、地點、方式，請證人詹○○邊看螢幕上警詢
    筆錄，檢察官邊朗讀『7月12日在大林鎮大林國小南邊門，用
    500元向他購買二級毒品一小包。同年8月3日在大林鎮榮林
    陸橋下以1,000元也是購買第二級毒品一小包』，是不是這樣
    ？2分53秒，證人詹○○答：是。3分2秒，檢察官問：是開車
    去現場嗎？3分5秒，證人詹○○答：騎摩托車。3分10秒，檢
    察官問：是否一手交錢一手交毒品？3分12秒，證人詹○○答
    ：是。」乙節，有本院勘驗筆錄1份、勘驗照片1張存卷可考
    （見訴53號卷二第31至32、59頁）。顯見證人詹○○於偵查時
    確認其有於109年7月12日、
　　同年8月3日，在大林國小南邊門、榮林陸橋下，各向被告購
　　買500元、1,000元之甲基安非他命，被告有交付毒品給證人
　　詹○○，且證人詹○○亦有交付款項予被告明確。遑論證人詹○○
    有施用甲基安非他命之犯罪紀錄，有其臺灣高等法院被告前
    案紀錄表1 份附卷可稽（見訴53號卷一第243至251頁），經
    本院勘驗被告與證人詹○○之通訊監察譯文（見訴53號卷一第
    157至161頁，如附表二、三，詳下述），亦可知
　　證人詹○○有向被告購買甲基安非他命施用以抵癮之需求。
　⒊109年7月12日販賣毒品部分：
　⑴而證人詹○○於本院審理時亦證稱：我是要跟被告買毒品，我
    知道合資的意思，合資是我跟被告都出錢，一起向藥頭購買
    毒品，我這2次是否與他合資買毒品，以監聽錄音為準，我
    不了解他為何這麼說等語（見訴53號卷一第382、393頁），
    表示其知悉合資的意思，其有無與被告合資購買毒品
　　，應以監聽的內容為準。細譯如附表二所示被告與證人詹○○
    109年7月12日之監聽譯文內容（見訴53號卷一第157至159頁
    ），2人從未提及合資，抑或各出資多少錢之內容，且被告
    尚於109年7月12日17時54分許，主動詢問證人詹○○「看要不
    要拿500的？」，證人詹○○回答「可以喔？」，被告便告以
    「500的可以啊！」、「500我幫你跟我朋友拿。」顯見被告
    是主動詢問證人詹○○是否要購買毒品，被告再向上游購買，
    並無合資情事。
　⑵至證人詹○○於本院審理時雖證述，其於109年7月12日有要向
    被告購買500元毒品，但被告並未交付毒品云云（見訴53號
    卷一第382至383、386至387頁），惟與其於偵查時之證述
　　，前後不一致。再者，觀乎如附表二所示，被告與證人詹○○
    於109年7月12日之監聽譯文內容，被告於同年17時54分、55
    分許，在確認證人詹○○要購買毒品，甚且仍告知證人詹○○「
    我沒有球喔，你要自己帶喔！」，要求證人詹○○攜帶玻璃球
    後，於間隔18分之同日18時13分許，復與證人詹○○相約在大
    林國小南邊門碰面，且於同日18時23分許，在證人詹○○詢問
    「好了沒？」，被告仍答覆「好了！再30秒就到了！我騎腳
    踏車啦！」，堪認被告確有自藥頭處拿到毒品
　　，始與證人詹○○約好碰面，且經證人詹○○催促被告，被告遂
    告以其在騎腳踏車，再30秒即可抵達大林國小南邊門，並有
    交付毒品予證人詹○○，否則，倘被告並未自藥頭拿到毒品，
    衡情被告與證人詹○○，2人何必大費周章，在對話中約定碰
    面，由此足徵證人詹○○於本院審理時之證述，除
　　與常情有違外，亦與監察譯文不符，難以採信，是被告辯解
    當天並未交付毒品給證人詹○○云云，委無足採。
　⒋109年8月3日販賣毒品部分：
　⑴被告於本院111年9月14日第二次審理時，雖否認有交付安非
    他命予證人詹○○云云（見訴53號卷一第394頁），然被告於1
    10年4月26日、110年7月9日、111年2月17日準備程序，及11
    1年8月18日第一次審理時，雖辯稱其僅是幫助施用，並非販
    賣，然其於上開準備程序及第一次審理時，仍均自白有將毒
    品交給證人詹○○等語（見訴53號卷一第60、98、151至152、
    382頁），核與證人詹○○於偵查時確認有於109年8月3日12時
    許，在榮林陸橋下，向被告購買1,000元安非他命1包，且有
    交易成功、收取金錢等語相符（見偵字第9767號卷第36頁反
    面），足認被告確有於109年8月3日交付毒品予證人詹○○，
    並向證人收取款項、完成交易。
　⑵至證人詹○○於本院審理時改證稱：我於109年8月3日，在榮林
    陸橋下，我有跟被告碰面，但他沒有拿毒品給我云云（見訴
    53號卷一第393頁），然核與其於偵查時之證述，前後不相
    符，是否可採，尚非無疑。況且，觀乎如附表三所示
　　，被告與證人詹○○於109年8月3日之監聽譯文內容，被告於
    當日8時41分許，得知證人詹○○要購買1,000元毒品後，相隔
    2個小時約40分，於同日11時23分許，仍告以證人詹○○「你
    現在就可以過去橋下等我了！我12點10分會到啦！差不多10
    分啦，還是10幾分」，證人詹○○則稱「好啦！」等語（見訴
    53號卷一第161頁），顯見被告確已向藥頭約好可拿到毒品
    ，始與證人詹○○相約固定時間見面，並有交付毒品予證人詹
    ○○，揆諸被告自陳其斯時正在做勞動服務，其與證人詹○○碰
    面後，還須「馬上趕去上班」，衡情，假若被告並未有向藥
    頭拿到毒品，並交付毒品給證人詹○○，則
　　被告何以仍在從事勞動服務，竟百忙之中平白奔波前往榮林
　　陸橋下，與證人詹○○見面。是以，證人詹○○前開證述，
　　亦與經驗法則有違，並與卷內譯文未合，證人詹○○顯是為
　　迴護被告，始為有利於被告之證述，難認可採，又被告於本
    院111年9月14日第二次審理時，始否認有交付安非他命予證
    人詹○○，自亦顯屬臨訟卸責之詞，難以採信。
　⑶縱使被告於上開準備程序及審理時辯稱：詹○○只有拿700元給
    我云云。且辯護人亦辯以：證人詹○○雖一開始是要買1,000
    元，但有可能是他玩象棋麻將輸錢，才會身上現金變成只剩
    700元等語（見訴53號卷一第154頁）。惟證人詹○○於本院審
    理時證稱：我是跟被告說我有1,000元，要他跟藥頭聯絡，
    我不可能拿700元給他，我若有拿錢應該是500元或1,000元
    ，不可能是700元，另外，我只是看別人在玩象棋麻將而已
    等語（見訴53號卷一第388、390、393頁），表示其都是購
    買500元或1,000元毒品，不可能購買700元毒品。佐以，觀
    乎如附表三所示，被告與證人詹○○於109年8月3日之監聽譯
    文內容，被告於當天8時41分許，是詢問證人詹○○「你要買
    多少？1喔？1喔？」，證人詹○○便回「嘿啊」等語（見訴53
    號卷一第160頁），堪認證人詹○○當時是要購買1,000元毒品
    ，不可能是700元的毒品。從而，被告與辯護人前揭所辯，
    均屬無的。
　⒌按毒品交易時間、交易地點、金額數量之磋商，及毒品之實
    際交付收取現款，係構成販賣毒品罪之重要核心行為。而所
    謂合資、代購、調貨行為是否構成販賣，自應視被告在買賣
    毒品過程中之交易行為特徵而定，即其究係立於賣方之立場
    ，向上游取得貨源後以己力為出售之交易，抑或立於買方立
    場，代為聯繫購買加以判斷。若被告接受買主提出購買毒品
    之要約，並直接收取價金、交付毒品予買主，自己完遂買賣
    的交易行為，阻斷毒品施用者與毒品提供者的聯繫管道，縱
    其所交付之毒品，係其另向上游毒販所取得，然其調貨行為
    仍具有以擴張毒品交易而維繫其自己直接為毒品交易管道之
    特徵，自仍屬於毒品危害防制條例所規定之販賣行為，因上
    游毒販與買主間並無直接關聯，無從認係立於買方立場，為
    買主代為聯繫購買毒品，該毒品交易行為，自僅屬被告自己
    1人之單獨販賣行為（最高法院110年度台上字第2021號判決
    意旨參照）。
　⑴被告有於109年7月12日18時23分、同年8月3日12時許，分別
    在大林國小南邊門、榮林陸橋下，各交付安非他命1包予證
    人詹○○，並向證人詹○○收取500元、1,000元款項，業已說明
    如上。而被告於本院準備程序時，雖係否認有於109年7月12
    日跟藥頭拿到毒品，但其亦自承：109年7月12日，是詹○○先
    拿錢給我，由我去跟藥頭買毒品後，我再跟他約在大林國小
    南邊門碰面。109年8月3日這次，則是我先去跟藥頭碰面，
    拿完毒品後，才跟他約在橋下見面，地點是我跟他約好的，
    也是我將交付毒品給他，他再拿錢給我，當時藥頭沒有跟我
    一起過去等語（見訴53號卷一第151至152、154頁），且證
    人詹○○於本院審理時亦證稱：於109年7月12日、同年8月3日
    這2次，我都沒有跟被告的藥頭聯絡或見面等語明確（見訴5
    3號卷一第394頁），可見當時均是被告與證人詹○○聯絡，討
    論交易金額，並於達成合意後，2人再約定毒品的交易時間
    、交易地點，證人詹○○並未與藥頭聯絡或見面。
　⑵依上可知，被告上揭與證人詹○○交易毒品之過程所為，均係
    販賣毒品罪之重要核心內容，且被告係自己完成買賣毒品之
    交易行為，阻斷證人詹○○與藥頭之聯繫管道，雖被告所交付
    之毒品係其另向上游毒販所取得，惟被告仍屬立於賣方之立
    場，向上游取得貨源後以己力為出售之交易，並非立於證人
    詹○○立場代為聯繫購買，本件被告於109年7月12日、同年8
    月3日所為，仍屬於毒品危害防制條例所規定之販賣行為。
    故被告所辯是與詹○○合資、幫助詹○○施用毒品，並未販賣云
    云，即便證人詹○○於警詢之初亦未曾提及有合資之事甚明，
    則被告無非卸責之詞，難認可採。
　⒍本件雖無從自被告供述查知其交付毒品之利得若干，惟販賣
    毒品之行為，本無一定之公定價格，是其各次買賣價格，當
    亦各有差異，或隨供需雙方之資力、關係之深淺、需求之數
    量、貨源充裕與否、販賣者對於資金之需求如何，殷切與否
    ，以及政府查緝之態度，進而為各種不同之風險評估，而為
    機動性調整，是其價格標準，自非一成不變。況且，販賣者
    從各種「價差」或「量差」或係「純度（如摻入葡萄糖等物
    ）」謀取利潤方式，或有差異，然其所圖利益之非法販賣行
    為目的，則屬相同，並無二致。因之，販賣利得，除經行為
    人（被告）坦承，或其價量至臻明確，確實難以究其原委。
    但依一般民眾普遍認知毒品之非法交易，向為政府查禁森嚴
    ，且重罰不寬貸，衡諸常情，倘非有利可圖，絕無平白甘冒
    被重罰高度風險之理，從而，舉凡其有償交易，除足反證其
    確另基於某種非圖利本意之關係外，通常尚難因無法查悉其
    買進、賣出之差價，而諉無營利之意思，或阻卻販賣犯行之
    追訴（最高法院87年度台上字第3164號判決意旨參照）。是
    倘被告於販賣甲基安非他命之行為無利可圖，則何以甘冒一
    旦查獲將被處修正前最輕本刑7年，或修正後最輕本刑10年
    以上有期徒刑之重罪，而販賣甲基安非他命予證人詹○○，足
    認被告確有營利意圖。　　
(三)犯罪事實一(二)部分：
　⒈證人范○○有於109年8月11日11時21分起至同日22時45分許止
    ，使用LINE暱稱「莫忘初衷」，與被告LINE暱稱「強者再臨
    」聯繫，證人范○○先告以「快沒呼吸了」、「很忙」，被告
    回以「你還要嗎」，證人范○○便答「？用」，而被告即告知
    「我朋友在問」，證人范○○再回「喔」，並傳送2次貼圖給
    被告，最後證人范○○於同日22時45分許，有與被告語音通話
    55秒。且證人范○○於隔（12）日0時24分起至同日20時12分
    許止，再與被告以上開LINE暱稱聯絡，證人范○○告以「累了
    」、「用的好累」、「昨天的也沒了」、「現在有點睡意」
    、「我覺得球的關係或量不太夠」，被告稱是「球的關係啦
    」，證人范○○則稱「希望能撐到下班」、「有感覺的時候東
    西沒了」、「快死掉了」、「一直打瞌睡」、「完了」、「
    撐不下去了」等情，此有其等LINE對話紀錄翻拍照片7張附
    卷可查（見警082號卷第12至15頁）。益徵證人范○○有請被
    告幫忙向藥頭購買甲基安非他命施用以抵癮之需求。　　
　⒉對此，被告於本院歷次準備程序及第一次審理時，均坦承幫
    助施用犯行，且自白其於109年8月11日22時45分許通話後某
    時，有交付安非他命給證人范○○，並收取500元，並核與證
    人范○○於偵查時證稱：被告有於109年8月11日22時許，在被
    告住處外面巷口，交付安非他命給證人范○○，其也有將500
    元交給被告等語相符（見偵字第10132號卷第71頁反面），
    顯見案發時被告確有交付毒品給證人范○○，幫助證人范○○施
    用毒品。
  ⒊雖證人范○○於本院審理證稱：於109年8月11日早上，我有傳
    「快沒呼吸了」、「很忙」、「？用」訊息給被告，跟他說
    我想要施用毒品，他回我「你還要嗎」，是問我是否想施用
    毒品，我說「怎麼了」，是指我想買毒品，於是我跟女友借
    500元後，有去他住處，找他一起去跟藥頭購買毒品，但沒
    有找到藥頭，當天晚上我有再去他住處，跟他一起去找藥頭
    買毒品，本來藥頭說好要在他住處碰面，但藥頭說要等，但
    因為我晚點要去載女友下班，我就說不等了，所以當天我沒
    有跟藥頭買到毒品，而且他也沒有拿毒品給我，我偵查時說
    有拿毒品，是記錯了云云（見訴53號卷二第66、71至72、74
    至75頁），表示其於109年8月11日22時45分許通話後，有與
    被告一同去找藥頭購買毒品，但當天並未拿到毒品，且被告
    亦未交付毒品給證人范○○，而為有利於被告之證述，而被告
    於同日審理時，亦旋辯稱：我並未拿毒品給證人范○○云云。
　⒋然而，證人范○○上開證述，顯與其在偵查時之證述，前後不
    一致、南轅北轍，況且，亦核與證人范○○上開於109年8月11
    日及隔（12）日，其與被告LINE之對話內容不盡相符，衡以
    倘若證人范○○當日確實並未有拿到毒品，證人范○○豈何必於
    109年8月12日17時40分許起，分別傳送「用的好累」、「昨
    天的也沒了」、「現在有點睡意」、「我覺得球的關係或量
    不太夠」予被告，被告並回以「球的關係啦」。再者，觀乎
    證人范○○所傳送之「『昨天的』也沒了」訊息，亦堪認於109
    年8月11日22時45分許通話後，證人范○○確實有拿到安非他
    命，證人范○○施用後，仍覺得效力不足，故感覺疲倦，足見
    證人范○○於本院審理時之證述，要係迴護被告之詞，顯不足
    採，證人范○○於偵查時之證述，應較為可採，而堪認被告確
    實有交付毒品給證人范○○。至
　　被告於本院第二次審理所辯，無非係因證人范○○為上開有利
    之證述，始為事後卸責之詞，故礙難採信。
　⒌辯護人固辯以：被告之前於本院的自白，係因證人范○○於偵
    查時係證述被告有交付毒品所致，今證人范○○已證稱其沒有
    拿到毒品，故被告否認幫助施用毒品犯行，並未交付毒品予
    證人范○○，尚屬合理等語。惟被告於上揭本院準備程序及第
    一次審理時坦承幫助施用犯行，自白有交付毒品予證人范○○
    ，均係在辯護人陪同下所為之陳述，被告自得知悉其自白之
    意義及效力，並有前揭LINE對話對話紀錄翻拍照片在卷足證
    ，從而，被告之自白，難認有何不足採之處。
　⒍至公訴意旨雖認被告係基於販賣第二級毒品之犯意，於前揭
    時間、地點，向證人范○○收取價金，販賣500元安非他命予
    證人范○○，故涉犯毒品危害防制條例第4條第2項之販賣第二
    級毒品罪嫌。然按受施用毒品者委託，代為向販售毒品者購
    買毒品後，交付委託人以供施用，並收取價款，與受販售毒
    品者委託，將毒品交付買受人，並收取價款，二者同具向毒
    販取得毒品後交付買受人並收取代價之行為外觀，其固因行
    為人主觀上，究與販售者抑或買受人間有意思聯絡，而異其
    行為責任，單純意在便利、助益施用而基於與施用者間之意
    思聯絡，為施用者代購毒品之情形，僅屬幫助施用，若意圖
    營利，而基於與販售者間之犯意聯絡，代為交付毒品予施用
    者，始為共同販賣（最高法院101年度台上字第4333號判決
    意旨參照）。觀諸本件被告交付毒品予證人范○○時，雖有向
    證人范○○收取500元價金，然被告於本院歷次準備程序及第
    一次審理時，均自承：我跟范○○是之前做勞動服務時認識的
    ，我們是同事，我們二個人最好，也是朋友，我這次只是幫
    他去跟藥頭拿毒品，藥頭跟范○○都沒有給我任何好處，我是
    無償幫他購買毒品等語（見訴53號卷一第59、61、99、152
    、382頁），且證人范○○於本院審理時亦證稱：我與被告是
    做社會勞動認識的，2人交情不錯，會互相幫忙，所以我覺
    得他只是幫我跟藥頭買毒品，他沒有獲利，不會賺我的錢等
    語相符（見訴53號卷二第74、76頁），堪認被告與證人范○○
    交情匪淺，故被告雖有向證人范○○收取
　　價金，然仍無法排除僅單純幫助證人范○○施用毒品，其並
　　無獲利，難認被告主觀上有營利之意圖。從而，被告既單純
　　意在助益證人范○○施用安非他命，基於與證人范○○間之
　　友誼，為證人范○○代購安非他命，僅屬幫助施用。又幫助
　　犯係指幫助他人犯罪者，即以正犯犯罪為要件，至該正犯事
　　後是否受刑罰執行，並不影響幫助犯之成立（最高法院94年
　　度台上字第5722號判決意旨參照）。此部分被告應成立幫助
　　施用甲基安非他命之犯行，而非檢察官所指之販賣甲基安非
　　他命犯行。
二、綜上所述，被告上開所辯，顯係卸責之詞，不足採信。本件
    事證明確，被告之犯行，均堪予認定，各應予依法論科。　
貳、新舊法比較：
　　按行為後法律有變更者，適用行為時之法律。但行為後之法
    律有利於行為人者，適用最有利於行為人之法律，刑法第2
    條第1項定有明文。如附表編號1部分，被告於109年7月12日
    行為後，毒品危害防制條例第4條第2項規定，業於109年1月
    15日修正公布施行，並於同年7月15日生效，修正前規定：
    「製造、運輸、販賣第二級毒品者，處無期徒刑或7年以上
    有期徒刑，得併科新臺幣1千萬元以下罰金。」修正後則規
    定：「製造、運輸、販賣第二級毒品者，處無期徒刑或10年
    以上有期徒刑，得併科新臺幣1千5百萬元以下罰金。」經比
    較修正前、後規定，毒品危害防制條例第4條第2項規定，構
    成要件雖未變更，然其有期徒刑及罰金之刑度則均較修正前
    提高。是經比較新舊法之結果，修正後之上開規定未有利於
    被告，依刑法第2條第1項前段規定，自應適用被告行為時，
    即修正前毒品危害防制條例第4條第2項。
參、論罪科刑：
一、犯罪事實一(一)：
    核被告2次所為，分別係犯修正前之毒品危害防制條例第4條
    第2項之販賣第二級毒品罪（109年7月12日部分）、毒品危
    害防制條例第4條第2項之販賣第二級毒品罪（109年8月3日
    部分）。其各持有第二級毒品進而販賣之，其持有之低度行
    為應為販賣之高度行為所吸收，各不另論罪。
二、犯罪事實一(二)：
(一)核被告所為，係犯刑法第30條第1項前段、毒品危害防制條
    例第10條第2項之幫助施用第二級毒品罪。按刑事訴訟法第3
    00條所謂「就起訴之犯罪事實，變更檢察官所引應適用之法
    條」，係指法院於不妨害事實同一之範圍內，得自由認定事
    實適用法律而言。販賣第一級毒品與轉讓第一級毒品、代購
    以幫助施用第一級毒品，其「移轉第一級毒品之持有」之基
    本事實同一，法院在不影響此同一基本事實之基礎下，非不
    可變更起訴法條，對轉讓第一級毒品或幫助施用第一級毒品
    加以審判（最高法院104年度台上字第638號判決意旨參照）
    。檢察官認被告所為，係犯毒品危害防制條例第4條第2項之
    販賣第二級毒品罪，雖有未合，然因基本事實同一，起訴法
    條應予變更（已當庭告知所犯法條，見訴53號卷二第29頁）
    。
(二)被告幫助持有第二級毒品進而幫助施用，並無證據證明其幫
    助施用之第二級毒品純質淨重達20公克以上，則其幫助持有
    之低度行為應為幫助施用之高度行為所吸收，不另論罪。
三、被告所犯2次販賣第二級毒品罪、1次幫助施用第二級毒品罪
　　，犯意各別，行為互殊，應予分論併罰。　
四、被告前因施用毒品案件，經本院以105年度嘉簡字第974號判
    決判處有期徒刑4月，提起上訴後，更經本院以105年度簡上
    字第116號判決駁回上訴確定，於106年6月27日易科罰金等
    情，有臺灣高等法院被告前案紀錄表、刑案資料查註紀錄表
    各1份附卷可稽，被告於上開有期徒刑執行完畢後，5年以內
    故意再犯本件有期徒刑以上之各罪，為累犯，並衡酌被告前
    案與本件犯行均與毒品有關，是被告顯有對刑罰反應力薄弱
    之情形，被告並無因加重本刑致生所受刑罰超過其所應負擔
    罪責，故本院綜合判斷後，除法定本刑為無期徒刑依法不得
    加重外，就有期徒刑及罰金部分，均應依刑法第47條第1項
    規定，各加重其法定最輕本刑。
五、減輕部分：
(一)犯罪事實一(二)部分，被告幫助施用第二級毒品，為幫助犯
    ，爰依刑法第30條第2項之規定減輕其刑，並依法先加重後
    減輕其刑。
(二)犯罪事實一(一)、(二)部分，被告於警詢及本院準備程序時
    雖供稱，其毒品來源為綽號「左手」之謝○○等語（見警174
    號卷第11頁，本院卷第61頁），惟謝○○僅分別有於108年9月
    16日20時許、109年8月30日14時許，各轉讓安非他命予被告
    1次，經嘉義地檢署檢察官以108年度偵字第8676、8819號提
    起公訴，及以110年度偵字第2127號聲請簡易判決處刑乙節
    ，此有謝○○之臺灣高等法院被告前案紀錄表、上開起訴書、
    聲請簡易判決處刑書各1份在卷可查（見訴53號卷一
　　第225至232、235至242頁），此外，謝○○並未有其他交付安
    非他命予被告，經檢察官提起公訴或聲請簡易判決處刑，從
    而，被告自不符合供出毒品來源因而查獲之情事，而無毒品
    危害防制條例第17條第1項減輕或免除其刑之適用。
六、茲以行為人之責任為基礎，爰審酌被告明知毒品為國家嚴加
    查緝的物品，仍鋌而走險，無視於國家杜絕毒品危害之禁令
    ，不思以正當途徑獲取財物，為一己之私利，竟以販賣甲基
    安非他命圖不法所得，及代他人購買毒品，以此方式幫助他
    人施用毒品，足以使購買施用、幫助施用者導致生理及心理
    毒害，助長毒品之氾濫，並衡酌被告否認販賣、幫助施用毒
    品犯行，販賣、幫助施用毒品之金額及數量，暨其自陳高職
    畢業之智識程度，職業為工，未婚，與父親同住，母親已過
    世，有兄弟姊妹，但並未同住等一切情狀，分別量處如附表
    一及主文所示之刑，及就如附表一編號1至2部分，定其應執
    行之刑，且就被告所犯幫助施用第二級毒品罪部分，諭知易
    科罰金之折算標準，且併予執行之。
肆、沒收部分：
一、扣案之行動電話1支（含門號0000000000號SIM卡1張），係
    被告持用、供本件販賣第二級毒品使用，經本院認定如上，
    不問屬於犯罪行為人與否，應依毒品危害防制條例第19條第
    1項規定，宣告沒收之。又被告幫助施用第二級毒品部分，
    雖該門號是被告父親申辦後，交由被告使用，行動電話也是
    其父親購買，送給被告乙節，業據被告於本院準備程序及審
    理時所自陳（見訴53號卷一第59頁，訴53號卷二第88頁），
    然衡諸行動電話、SIM卡均屬動產，而動產以占有為所有權
    之表徵，是不論購買、申請人為何，動產交付後即屬持有者
    所有，是均應認屬被告所有，亦應依刑法第38條第2項前段
    規定，諭知沒收之。
二、未扣案之如附表一編號1至2部分，被告販賣第二級毒品予證
    人詹○○2次，被告之犯罪所得依序為500元、1,000元，各依
    刑法第38條之1第1項前段規定，諭知沒收之，於全部或一部
    不能沒收或不宜執行沒收時，再依同條第3項規定，追徵其
    價額。
乙、無罪部分：
壹、公訴意旨另以：被告意圖營利，基於販賣第二級毒品之各別
    犯意，分別㈠於109年7月21日20時許，在被告嘉義縣○○鎮○○
    路00巷00號之31住處，以500元之價格，販賣甲基安非他命1
    小包給范○○1次（起訴書附表編號4部分）；㈡於109年8月30
    日14時許、同年9月4日20時許，及於同年9月6日9時許，在
    嘉義縣大林鎮台一線路旁、嘉義縣大林鎮台一線路旁、嘉義
    縣大林鎮民生路上的陸橋下（往慈濟醫院），各以1,000元
    之價格，販賣甲基安非他命1小包給盧○○3次（追加起訴書附
    表編號2至4部分），因認被告4次均涉犯毒品危害防制條例
    第4條第2項之販賣第二級毒品罪嫌。
貳、犯罪事實應依證據認定之，無證據不得認定犯罪事實；又不
    能證明被告犯罪者，應諭知無罪之判決，刑事訴訟法第154
    條第2項、第301條第1項分別定有明文。又刑事訴訟法第161
    條第1項規定：檢察官就被告犯罪事實，應負舉證責任，並
    指出證明之方法。因此，檢察官對於起訴之犯罪事實，應負
    提出證據及說服之實質舉證責任，倘其所提出之證據，不足
    為被告有罪之積極證明，或其闡明之證明方法，無從說服法
    官以形成被告有罪之心證，基於無罪推定之原則，自應為被
    告無罪判決之諭知（最高法院92年度台上字第128號判例意
    旨參照）。又犯罪事實之認定，係據以確定具體的刑罰權之
    基礎，自須經嚴格之證明，故其所憑之證據不僅應具有證據
    能力，且須經合法之調查程序，否則即不得作為有罪認定之
    依據。倘法院審理之結果，認為不能證明被告犯罪，而為無
    罪之諭知，即無前揭第154條第2項所謂「應依證據認定」之
    犯罪事實之存在。因此，同法第308條前段規定，無罪之判
    決書只須記載主文及理由。而其理由之論敘，僅須與卷存證
    據資料相符，且與經驗法則、論理法則無違即可，所使用之
    證據亦不以具有證據能力者為限，即使不具證據能力之傳聞
    證據，亦非不得資為彈劾證據使用。故無罪之判決書，就傳
    聞證據是否例外具有證據能力，本無須於理由內論敘說明（
    最高法院100年度台上字第2980號、第5282號判決意旨參照
    ）。 
參、按無償受他人委託，代為購買第二級毒品甲基安非他命後交
    付委託人，以便利、助益委託人施用者，為幫助施用；其行
    為人於購入甲基安非他命之始，即係為委託人而持有，並非
    購入後始另行起意，交付而移轉甲基安非他命之所有權予委
    託人。再者，以營利之意圖，而交付毒品與他人，並收取對
    價者，應論以販賣毒品罪；若無營利之意圖，僅基於幫助施
    用毒品者取得毒品之目的，而出面代購，或合資購買，並分
    攤價金、分享毒品者，則屬應否成立施用毒品罪或其幫助犯
    之範疇（最高法院98年度台上字第3670號判決要旨、100年
    度台上字第2028號、97年度台上字第1864號判決意旨參照）
    。又具有對向性關係之單一證據，如毒品交易之買賣雙方，
    買方或為獲邀減刑寬典，不免有作利己損人之不實供述之虞
    。此種虛偽危險性較大之被告以外之人所為之陳述，為避免
    其嫁禍他人，藉以發見實體之真實，除以具結、交互詰問、
    對質等方法，以擔保其真實性外，自仍應認有補強證據以增
    強其陳述之憑信性，始足為認定被告犯罪事實之依據（最高
    法院100年度台上字第2866號判決要旨可供參照）。
肆、公訴意旨認被告涉犯上開罪嫌，無非係以證人詹○○、盧○○於
    警詢及偵訊時之證述、證人范○○與被告之LINE對話紀錄翻拍
    照片、證人盧○○與被告之通訊監察譯文等證據為其主要論據
    。
伍、訊據被告堅決否認有販賣第二級毒品甲基安非他命予范○○1
    次、盧○○3次之犯行，辯稱：⑴范○○是跟別人拿毒品，我並沒
    有拿毒品給他，我於109年7月22日與他的LINE對話內容，是
    他跟我分享他施用毒品的感想。⑵我於109年8月30日與盧○○
    通話，他是要我幫忙找「左手」調貨去買毒品，並不是我賣
    毒品給他，我只是幫他買毒品，但當天我沒有找到「左手」
    ，也沒有跟「左手」拿到毒品，當天我並未跟他碰面，我沒
    有拿毒品給他，他也沒有拿1,000元給我。⑶109年9月4日通
    話，是盧○○要我約「左手」，他要與「左手」碰面，但我找
    不到「左手」，而且後來我也沒有去找他，跟他見面。⑷109
    年9月6日通話，也是盧○○到我住處，要我去找「左手」，雖
    然我有跟他說「有啦！他馬上要過來了！」，但事實上我還
    沒有找到「左手」，他後來有到我家了，但我跟他說找不到
    「左手」，所以他就離開了，後來我才知道「左手」已經在
    109年9月2日入監服刑等語。
陸、經查：
一、被告販賣甲基安非他命予證人范○○1次部分：
(一)證人范○○以LINE暱稱「莫忘初衷」，自109年7月22日15時19
    分許起至同日17時23分許止，與被告LINE暱稱「強者再臨」
    ，證人范○○有傳送「用好工具用一半」、「我又把一半用下
    去」、「是有感覺」、「但好像不耐火」、「一下就沒了」
    、「品質有點...」，被告則傳送「不要再(誤載為在)說了
    ，我快要癢起來了」、「工具有丟掉嗎」等情，有
　　LINE對話紀錄翻拍照片3張在卷可查（見警082號卷第11至12
    頁）。
(二)被告於警詢及偵查時均供稱：我沒有於109年7月21日20時許
    ，販賣500元甲基安非他命給范○○等語（見警082號卷第6頁
    ，偵字第10132號卷第76頁），且其於本院歷次準備程序及
    審理時亦自陳，證人范○○是向其他人購買毒品，證人范○○當
    時僅是與其分享施用毒品的心得，其當天並未販賣500元甲
    基安非他命給證人范○○等語（見訴53號卷一第60至
　　61、98、152、379頁，訴53號卷二第99頁），堪認被告所辯
　　，前後供述尚屬一致。
(三)證人范○○於警詢時雖證稱：我於109年7月22日15時至17時許
    ，跟他的LINE對話內容，我傳送，是指我於109年7月21日20
    時許，在他嘉義縣○○鎮○○路00巷00號之31住處外面巷口，跟
    他購買500元安非他命吸食後的感想，當時有交易成功，他
    也有交付安非他命1包給我等語（見警082號卷第21至22頁）
    ，且其於偵查時亦為相同證述（見偵字第10132號卷第71頁
    反面），證述其有於109年7月21日20時許，在被告住處外面
    巷口，向被告購得500元安非他命。
(四)然而，證人范○○於本院審理時則改證稱：我沒有跟被告拿過
    毒品，我警詢時證稱有109年7月21日跟他拿毒品，是我記錯
    了，當天我沒有跟他碰面，他也沒有拿毒品給我，事實上我
    是去義仁廟跟別人拿的，我傳送「用好工具用一半」等訊息
    ，是我跟他分享施用毒品心得，跟他抱怨我去跟別人拿的毒
    品品質不好而已，我警詢時是因為害怕、不想讓家人還有女
    友知道，想趕快做完筆錄，所以才指認被告，而因為我警詢
    時已經指認是被告，所以我偵查時也才會證稱一樣的話，是
    跟被告購買等語（見訴53號卷二第65至71頁），表示其與被
    告之LINE對話內容，只是向被告分享施用毒品的心得，抱怨
    毒品品質不佳，其並未有於109年7月21日20時許，向被告購
    得500元安非他命，其於警詢及偵查時是指認錯誤。
(五)綜上可知，證人范○○前後證述，已有不一致，其於警詢及偵
    查時證述當天向被告購買500元安非他命，證述之可信性已
    屬薄弱，是否可採，已非無疑。再者，觀諸證人范○○與被告
    前揭LINE對話紀錄翻拍照片3張（見警082號卷第11至12頁）
    ，證人范○○僅提供109年7月22日與被告之LINE對話紀錄，並
    無109年7月21日之LINE對話，可資證明案發當天被告有與證
    人范○○聯絡交易毒品情事，是除證人范○○之單一有瑕疵之指
    述外，並無其他補強證據，可資證明。從而，自無法僅依證
    人范○○於警詢及偵查時之指述，遽為不利被告之認定。
二、被告販賣甲基安非他命予證人盧○○3次部分：
(一)被告於警詢時供稱：我沒有於109年8月30日14時許、同年9
    月4日20時許，及於同年9月6日9時許，在前開地點，各販賣
    1,000元甲基安非他命1包給盧○○，同年9月4日這次通話，是
    他要我幫忙聯絡「左手」等語（見嘉縣警刑偵三字第110000
    0891號卷，下稱警891號卷，第6至7頁）；於偵查時亦供陳
    ：我並未販賣毒品給盧○○，當時他是要我聯絡「左手」買毒
    品，有一次我有幫他聯絡上，但是他表示太貴，所以他都沒
    有買成等語（見偵字第907號卷第30頁）；於本院歷次準備
    程序及審理時亦自陳：⑴109年8月30日通話，是盧○○要我跟
    「左手」調貨，幫他買毒品，不是我販賣毒品給他，這次我
    有聯絡上「左手」，但他說太貴就走掉，所以一開始沒有買
    成。⑵同年9月4日、同年9月6日通話，他這2次也是要我聯絡
    「左手」買毒品，但我都沒有找不到「左手」，所以我並未
    拿毒品給他，我之後才知道「左手」已經在109年9月2日入
    監服刑等語（見訴53號卷一第100至101、152至153、203至2
    04、379頁，訴53號卷二第86頁），足認被告所辯，前後未
    有不一致或矛盾。
(二)復觀乎被告於109年8月30日、同年9月4日、同年9月6日與證
    人盧○○之通訊監察譯文內容所示：
　⒈於109年8月30日，被告與證人盧○○於同日13時43分許第一通
    通話時，證人盧○○先詢問被告「『左手』在嗎？」，被告答「
    你要找他喔？」，證人盧○○即表示「你找他就好了！你幫我
    弄一下啦！」後，被告便答應告以「喔好阿好阿！」，且於
    同日13時54分許第二通通話時，證人盧○○告知被告「你叫『
    左手』到這，交錢給他，叫他來錢就給他，拿到我家」，被
    告表示「『左手』說還要10幾分」、「要拿多少？」，證人盧
    ○○稱「一千啦！」，被告表示「靠北，現在東西漲價」，證
    人盧○○再告以「這樣不要不要！」、「這樣不要，這樣不用
    了不用了」、「對，漲價不要了」，最後於同日13時59分許
    第三通通話時，被告撥打電話予證人盧○○，告以「不然你在
    那邊等，我跟我朋友調貨，但是讓你請一泡，我幫你送過去
    啦！要嗎？」，證人盧○○詢問：他那個好還是壞？」，被告
    表示「東西應該是普通，但是他東西可能差不多，差不多一
    千元差不多三泡而已」，證人盧○○則回以「我去阿兄那邊拿
    好了」，被告即詢問「你要去阿兄那麼拿，那裡馬上有嗎？
    要不然你要等喔！啊我朋友這邊是馬上有啦，看你要不要」
    等語，而之後2人再無其他通話內容乙節，有被告與證人盧○
    ○當日之通訊監察譯文1份在卷可查（見訴53號卷一第207至2
    09頁）。
　⒉於同年9月4日，被告與證人盧○○於同日18時56分許第一通通
    話時，證人盧○○先詢問被告「『左手』他」，被告表示「『左
    手』、沒啦，現在都漲價了」、「他在試的，要試的」、「
    他漲起來了」、「現在漲了，都四五、五了」，且於同日19
    時31分許第二通通話時，證人盧○○告以被告「你跟『左手』拿
    一千啦！拿一千啦！我過去你那邊啦！」、「不然你叫他過
    來車站啊！我來車站阿，我現在就出去，好不好？」，最後
    於同日19時33分許第三通通話時，被告表示「我朋友啦好嗎
    ，不要找『左手』」，證人盧○○告以「好啦！來我這，你來要
    打電話給我」、「我再出去啦」，被告答應後回以：「好好
    ！」，惟嗣後2人並無其他通話等情，乙節，亦有被告與證
    人盧○○於該日之通訊監察譯文1份存卷可考（見訴53號卷一
    第209至212頁）。
　⒊於同年9月6日，被告與證人盧○○於同日8時26分許第一通通話
    時，證人盧○○先告以被告「你叫『左手』厚？」、「我現在過
    去你那邊喔！」，再於同日8時30分許第二通通話時，證人
    盧○○詢問被告「他有要過去嗎？」，被告回以「有啦！他馬
    上要過來了！你再等五分鐘！你等他，我過去」一情，另有
    被告與證人盧○○於當天之通訊監察譯文1份在卷可憑（見訴5
    3號卷一第212至213頁）。
　⒋依上開通訊監察譯文，可知被告與證人盧○○於109年8月30日
    、同年9月4日、同年9月6日通話時，2人在對話內容中，均
    談及「左手」之藥頭，且證人盧○○均係先主動撥打電話予被
    告，要被告幫忙聯繫藥頭「左手」，證人盧○○是要向「左手
    」購買毒品，並非是被告販賣毒品給證人盧○○，且
　　因被告於109年8月30日告知「左手」的毒品目前漲價，證人
    盧○○表示拒絕不買後，被告便詢問是否接受其他藥頭的毒品
    ，證人盧○○則表示其自己去向綽號「阿兄」的藥頭購買即可
    ，雖被告再行確認證人盧○○「看你要不要？」，但之後2人
    並無再有其他對話，而結束通話。另於同年9月4日，被告於
    最後一次通話時，雖有告知證人盧○○「不要找『左手』」、被
    告會找其他的藥頭拿毒品，證人盧○○則表示被告在拿到毒品
    後，再撥打電話過來，然而，嗣後2次亦無其他通話內容。
    又於同年9月6日，被告雖表示已經聯絡到「左手」過來，但
    事實上因謝○○已於109年9月6日入監服刑，有謝○○之臺灣高
    等法院在監在押全國紀錄表1份存卷可查（見訴53號卷第233
    至234頁），從而，證人盧○○自無可能與謝○○交易毒品，足
    徵被告上開所辯，尚非無稽，難謂有何不可採之處。
(三)證人盧○○於警詢及偵查時，固證稱於109年8月30日、同年9
    月4日、同年9月6日，其與被告之通訊監察譯文內容，都是
    向被告購買安非他命，且其分別有於109年8月30日14時許、
    同年9月4日20時許，及於同年9月6日9時許，向被告各購買1
    ,000元之安非他命，且都有交易成功，被告有交付安非他命
    1包給證人盧○○等語（見警891號卷第35至36頁，偵字第907
    號卷第23頁），惟證人盧○○所述核與上開通訊監察譯文不符
    ，且觀諸員警提供之通訊監察譯文（見警891號卷第19頁）
    ，可知員警提示予證人盧○○，請其確認本件109年8月30日、
    同年9月4日、同年9月6日之譯文內容，與本院自行勘驗之通
    訊監察譯文相比，顯較為簡略，就重要之細節及始末，均未
    全部記載，故無法排除證人盧○○於警詢及偵查時，是因員警
    上開提供之通訊監察譯文，始為不利於被告之證述，從而，
    自無法逕此遽認被告有前揭3次販賣毒品予證人盧○○之犯行
    。
(四)依證人盧○○於本院審理時，雖就本件與被告聯繫之原因，證
    稱：我不是要請被告幫忙調毒品，我只是講好玩的，我當時
    是要叫「左手」來板模的工作，我沒有要跟「左手」買毒品
    云云（見訴53號卷二第79至80頁），而與通訊監察譯文內容
    未合，而難以採信。惟就上開時間，經檢察官確認，證人盧
    ○○於本院審理時均證稱，其確實並未有向被告或其他人拿到
    毒品等語（見訴53號卷二第81至82頁），足認證人盧○○所述
    非虛，且與本院勘驗之通訊監察譯文，尚屬相符，且益徵被
    告所辯，堪信屬實。
柒、綜上所述，公訴人所舉前開證據，不足使本院達於通常一般
    之人均不致有所懷疑，而得確信其為真實之程度，且未能再
    提出證明被告有上開販賣甲基安非他命之積極證據，並指出
    調查之途徑及說明其關連性予以補強，整體證明力無從使本
    院形成有罪之確信，則依罪證有疑利於被告之證據法則，即
    不得遽為不利被告之認定。此外，復無其他積極證據可資證
    明被告確有公訴人所指之販賣甲基安非他命犯行，揆諸前述
    說明，此部分被告上開販賣甲基安非他命之犯行，尚屬不能
    證明，各依法應為無罪判決之諭知。
據上論斷，應依刑事訴訟法第299條第1項前段、第300條、第301
條第1項（依判決精簡原則，僅記載程序法），判決如主文。
本案經檢察官邱朝智提起公訴、追加起訴，檢察官劉達鴻、黃天
儀到庭執行職務。
中　　華　　民　　國　　111 　年　　9 　　月　　30　　日
                  刑事第四庭  審判長  法　官　王品惠
                                      法  官  陳威憲
                                      法  官  林家賢
以上正本證明與原本無異。
如不服本判決應於收受判決後20日內向本院提出上訴書狀，並應
敘述具體理由；其未敘述上訴理由者，應於上訴期間屆滿後20日
內向本院補提理由書（均須按他造當事人之人數附繕本）「切勿
逕送上級法院」。
中　　華　　民　　國　　111 　年　　9 　　月　　30　　日
                                      書記官  張子涵 
附錄法條：
毒品危害防制條例第4條第2項（修正前）：
製造、運輸、販賣第二級毒品者，處無期徒刑或7年以上有期徒
刑，得併科新臺幣1千萬元以下罰金。 　　
毒品危害防制條例第4條第2項：
製造、運輸、販賣第二級毒品者，處無期徒刑或10年以上有期徒
刑，得併科新臺幣1千5百萬元以下罰金。
附表一：
編    號    聯絡時間     交易方式        所處之刑     交易時間       交易地點   1︿ 起訴書附表編號1 ﹀ 109年7月12日17時54分許、55分、18時13分、23分許 詹○○以門號0000000000號行動電話 ，與龔長鳴門號0000000000號行動電話聯絡，購買甲基安非他命，由龔長鳴販賣500元之甲基安非他命1包予詹○○，龔長鳴收取500元價金。 龔長鳴販賣第二級毒品，累犯，處有期徒刑柒年參月；扣案之行動電話壹支（含○○○○○○○○○○號SIM卡壹張）沒收之；未扣案之販賣毒品所得新臺幣伍佰元沒收之，於全部或一部不能沒收或不宜執行沒收時，追徵其價額。  上揭時間稍後    嘉義縣大林鎮大林國小南邊門   2︿ 起訴書附表編號2 ﹀ 109年8月3日8時41分、11時19分、23分許 詹○○以門號0000000000號行動電話 ，與龔長鳴門號0000000000號行動電話聯絡，購買甲基安非他命，由龔長鳴販賣1,000元之甲基安非他命1包予詹○○，龔長鳴收取1,000元價金。 龔長鳴販賣第二級毒品，累犯，處有期徒刑拾年參月；扣案之行動電話壹支（含○○○○○○○○○○號SIM卡壹張）沒收之；未扣案之販賣毒品所得新臺幣壹仟元沒收之，於全部或一部不能沒收或不宜執行沒收時，追徵其價額。  同日12時30分許    嘉義縣大林鎮榮林陸橋下   
附表二：109年7月12日被告與證人詹○○通訊監察譯文
編號 日期 時間 監察對象 通話對象 通話內容 1 2020/7/12 17:54:01 0000000000 龔長鳴(下稱龔) 0000000000 詹○○(下稱詹) 詹:喂!  龔:你在幹嘛? 詹:沒阿，怎樣? 龔:你那天過去將軍廟那喝酒喔? 詹:嘿啊! 龔:有很多人嗎? 詹:阿就牛兄跟那個誰… 龔:帶你兒子去喔? 詹:嘿呀!  龔:今天沒在幹嘛? 詹:沒啊! 龔:很久沒用了喔? 詹:恩、那天有過去啊!不知再過來要    幹嘛? 龔:你那天過去有拿嗎? 詹:沒啊!我沒拿阿，去那天喝酒而已! 龔:喝酒喔? 詹: 嘿呀。怎樣?有好康的喔? 龔:沒有啊!...(不清楚)看要不要拿50    0的? 詹:可以喔? 龔:500的可以啊!  詹:好啊好啊! 龔:你過來 詹:好啊好啊!  龔:沒有啦!你一個人過來就好，不要    帶你兒子啦!很久沒跟你聊天了! 詹:好啦! 龔:帶你兒子怕你兒子無聊，你過來就    好我找你聊天 龔:500我幫你跟我朋友拿，過來再說! 詹:好啊 2 2020/7/12 17:55:57 0000000000 龔長鳴(下稱龔) 0000000000 詹○○(下稱詹) 詹:喂! 龔:我沒有球喔，你要自己帶喔! 詹:喔，我看看。 龔:嘿呀!要帶不帶隨你啦!我沒有球喔    ! 詹:喔，好啦！ 龔:好啦!...你自己帶喔，OKOK ，掰    掰。 3 2020/7/12 18:13:22 0000000000 龔長鳴(下稱龔) 0000000000 詹○○(下稱詹) 龔:喂!你到哪? 詹:我怎麼沒看到你! 龔:你來大林國小這邊啦!我在大林國    小這，南邊門!嘿，南邊門! 詹:在外面就好嗎? 龔:嘿 詹:在外面、學校那嗎? 龔:嘿、外面學校那，大林國小南邊門    ，詹:好好。 4 2020/7/12 18:23:43 0000000000 龔長鳴(下稱龔) 0000000000 詹○○(下稱詹) 龔:喂! 詹:好了沒? 龔:好了!再30秒就到了!我騎腳踏車啦    !再30秒就到了! 詹:好! 
附表三：109年8月3日被告與證人詹○○通訊監察譯文
編號 日期 時間 監察對象 通話對象 通話內容 1 2020/8/3 08:41:57 0000000000 龔長鳴(下稱龔) 0000000000 詹○○(下稱詹) 龔:喂! 詹:喂!你今天有做喔? 龔:有啊! 怎樣? 詹:雨這麼大還要做喔? 龔:做、做室内的啊! 詹:做室内，這麼好喔! 龔:嘿啊!你在幹嘛? 詹:我在你家這邊，去廟那只有酒空在    那裡而已! 龔:阿昌喔? 詹:嘿啊!不然你打一下啦!你說我在橋    下，我不會跟他留電話啦！我這個    也沒法留啊! 龔:我跟你說，不然你。 詹:我在橋下，你啦、你盡量打看看啦    ! 龔:沒有啦!他沒有電話，我要去找他    啊!他住我家附近而已你不記得喔? 詹:靠么啊! 龔:你去你也不熟啊!不然你中午啦! 詹:我上次就有看過他了啊!你上次約    他的好嗎? 龔:你沒看過他啦!  詹:是嗎!我有看過那個啊! 龔:你沒看過他啦! 蛤?有看到哪個? 詹:是喔，上次那個啊! 龔:哪一個? 詹:上次之前的，那時都來這裡的不是    嗎? 龔：你說? 詹: 嘿啦! 龔：喔、阿昌喔?　 詹:嘿啊! 　 龔:他喝酒而已，他也沒那種的。嘿啦    、你等我中午啦!我中午會回去吃     飯，不要一直問我。 詹:是喔，現在幾點? 龔:現在8點、8點多，要9點了。 詹:靠么，叫我在這避雨避到那時喔? 龔:嘿啊、不然你也是、也是會下雨啊    !...(不清楚) 詹:我看看。 龔:嘿啊、你看要等我嗎?你要買多少?    1喔？1喔？ 詹:嘿啊!  龔:好啊、你等我啦!我中午回去吃飯    。 詹:我看看，沒在這可能就沒了。沒這    麼久。 龔:好啊，你沒在那，好啊、好啊。你    要回去再打給我! 詹:好！ 龔:嘿啊!好啊! 2 2020/8/3 11:19:25 0000000000 龔長鳴(下稱龔) 0000000000 詹○○(下稱詹) 龔:喂!  詹:喂!回來吃飯了沒? 龔:還沒啦!我差不多11點...(不清楚     )，12點10分那邊 詹:蛤 龔:12點10分啦 詹:12點10分喔? 龔:12點10分啦，嘿啦 詹:啊你何時到家 龔:到家12點10分啊! 詹:好啦!我在橋下等你! 龔:你在橋下，不要去我家啦!不然等    下我爸。 詹:好啦好啦! 龔:OKOK 3 2020/8/3 11:23:02 0000000000 龔長鳴(下稱龔) 0000000000 詹○○(下稱詹) 第三人:下午早點回來，我不要再出去        載了。 龔：不要出來了 第三人:不要出來了。 龔:喂!你現在就可以過去橋下等我了! 詹:我在橋下了啊!我帶兩張啊! 龔:啊有人，有人在玩象棋麻將喔? 詹:有啊，我。 第三人：沒有。 龔:你不要再亂跑，我回家剛好經過那    裡，然後就立刻去找你，我就要馬    上趕去上班。 詹:好啦! 龔:我12點10分會到啦!差不多10分啦    ，還是10幾分，反正...(不清楚)    就到了， ...(不清楚)。 詹:好啦!